【裁判字號】    98,聲,1004
【裁判日期】    981029
【裁判案由】    停止執行
【裁判全文】
臺灣臺南地方法院民事裁定              98年度聲字第1004號
聲  請  人  丙○○
            甲○○
            乙○○
相  對  人  華南商業銀行股份有限公司
法定代理人  丁○○
上列當事人間聲請停止執行事件，本院裁定如下：
    主  文
聲請人供擔保新臺幣貳拾柒萬陸仟佰肆拾元後，本院九十八
年度司執字第七五九七三號強制執行事件就債務人丙○○、甲○
○、乙○○三人之強制執行程序，於本院九十八年度訴字第一三
四一號債務人異議之訴事件終結、判決確定或和解、撤回前應暫
予停止。
    理  由
一、按有回復原狀之聲請或提起再審或異議之訴，或對於和解為
    繼續審判之請求，或提起宣告調解無效之訴、撤銷調解之訴
    ，或對於許可強制執行之裁定提起抗告時，法院因必要情形
    或依聲請定相當並確實之擔保，得為停止強制執行之裁定。
    強制執行法第18條第2項定有明文。依此規定，當事人提起
    異議之訴時，在該異議之訴確定前，法院如認有必要，得依
    職權為停止執行之裁定；其在當事人願供擔保，聲請停止強
    制執行時，法院亦非不得依其聲請，定相當並確實之擔保，
    為停止強制執行之裁定，至該異議之訴實體上有無理由，則
    非法院於裁定停止強制執行時應予審酌之事項，有最高法院
    93年度台抗字第723號裁定可供參考。
二、本件聲請人提起債務人異議之訴略以：相對人持本院94年7
    月5日94年度執字第22467號債權憑證、98年執字第18846號
    債權憑證，對聲請人聲請強制執行，請求執行金額(1)新臺幣
    （下同）433,118元及利息、違約金，(2)830,653元及利息、
    違約金，(3)12,640元及利息、違約金，並經本院98年度執字
    第75973號扣押聲請人於任職公司之薪資債權、不動產、銀
    行存款、股票等。然上開債務為聲請人之父王長生前擔任王
    文達之連帶保證人向銀行借款，聲請人不懂法律常識，出嫁
    後亦未與父親王長同居共財，對父親之債務狀況完全不知情
    ，不知要辦理拋棄繼承或限定繼承，以致債務從天而降，因
    98 年5月立法院修正並三讀通過繼承相關法令，使保證債務
    有條件溯及既往，故聲請人提起債務人異議之訴，並以此為
    理由，聲請裁定停止98年度司執字第75973號執行事件之強
    制執行。
三、經查：
  (一)聲請人對相對人提起債務人異議之訴，經調取上開執行卷及
    本院98年度訴字第1341號卷宗查閱屬實，是認聲請人聲請停
    止執行，核與上開法律規定相符。
  (二)又按強制執行法第18條第2項所謂「相當並確實之擔保」，
    係備供債權人因停止執行所受損害之賠償，其數額應依標的
    物停止執行後，債權人未能即時受償或利用該標的物所受之
    損害額，或其因另供擔保強制執行所受損害額定之，非以標
    的物之價值或其債權額為據，最高法院92年度台抗字第480
    號裁定足供對照。查本件強制執行程序相對人主張之執行債
    權金額共1,276,411元及利息、違約金，為通常訴訟事件，
    推估本件債務人異議之訴經起訴至判決確定，依通常訴訟進
    行程度，預計約需4年4個月始得終結確定，以相對人聲請執
    行金額之本金按法定利息年息5%計算，其遲延受償期間之利
    息損害276,343元（1,276,411×（4＋4/12(以0.33計算)）
    ×5%=276,343，元以下四捨五入），即以此酌定為相對人因
    停止系爭執行事件之執行程序所可能遭受之損害。
四、爰依強制執行法第18條第2項，裁定如主文。
中    華    民    國    98    年    10    月    29    日
                  民事第一庭    法  官  蔡孟珊
以上正本係照原本作成。
如對本裁定抗告，應於收受裁定正本送達後10日內向本院提出抗
告狀，並繳納抗告裁判費新台幣1,000元整。
中    華    民    國    98    年    10    月    29    日
                                書記官  吳幸芳


司法院資訊處製作；財團法人民間司法改革基金會備份。
